【裁判字號】    97,消債更,1369
【裁判日期】    971021
【裁判案由】    聲請更生程序
【裁判全文】
臺灣高雄地方法院民事裁定          97年度消債更字第1369號
聲  請  人  甲○○
上列當事人因消費者債務清理事件聲請更生，本院裁定如下：
    主  文
聲請人甲○○自民國九十七年十月二十一日下午四時起開始更生
程序。
命司法事務官進行本件更生程序。
    理  由
一、聲請意旨略以：聲請人前與如附表所示之金融機構訂定消費
    貸款、現金卡及信用卡契約，致積欠如附表所示債務合計新
    臺幣（下同）1,123,830 元，因無法清償債務，而於民國95
    年5 月間依金融主管機關協調成立之中華民國銀行公會會員
    辦理消費金融案件無擔保債務協商機制，與如附表所示之債
    權金融機構達成分期還款協議，同意自95年6 月起，以分84
    期，利率6.88％之方式償還，依協議每月應償還17,468元。
    嗣因聲請人身體罹患疾病，以及其他因素，致轉換工作而收
    入減少，故在繳納數期分期款後，因無力繼續繳納而毀諾，
    此乃不可歸責於聲請人之事由所致，爰聲請准予裁定更生等
    語。
二、按債務人不能清償債務或有不能清償之虞者，得依本條例所
    定更生程序，清理其債務；債務人無擔保或無優先權之債務
    總額未逾1,200 萬元者，於法院裁定開始清算程序或宣告破
    產前，得向法院聲請更生；債務人對於金融機構因消費借貸
    、自用住宅借款、信用卡或現金卡契約而負債務，在聲請更
    生或清算前，應提出債權人清冊，以書面向最大債權金融機
    構請求協商債務清償方案並表明共同協商之意旨；債務人與
    金融機構協商成立者，不得聲請更生或清算，但因不可歸責
    於己之事由，致履行顯有重大困難者，不在此限；本條例施
    行前，債務人依金融主管機關協調成立之中華民國銀行公會
    會員辦理消費金融案件無擔保債務協商機制與金融機構成立
    之協商，準用前項之規定，消費者債務清理條例第3 條、第
    42條第1 項、第151 條第1 項、第5 項、第6 項分別定有明
    文。
三、經查：
（一）聲請人就其主張對如附表所示之金融機構尚欠有如附表所
      示債務、前曾與附表所示之金融機構於95年間達成還款協
      議，然事後毀諾，現無財產之事實，已提出聲請人之債權
      人清冊、財團法人金融聯合徵信中心之個人信用報告回覆
      書各1 份、財政部高雄市國稅局財產歸屬資料清單及協議
      書各1 份為證，經核大致相符，堪信為真實。
（二）另聲請人就其主張工作變更而收入減少之事實，則有聲請
      人所提出之財政部高雄市國稅局95、96年度綜合所得稅各
      類所得資料清單各1 份為證；觀聲請人所提出之上開資料
      ，聲請人95年間全年度之收入為420,559 元，折算每月收
      入為35,047元，惟於96年間，全年收入減為138,536 元，
      每月僅餘11,544元，客觀上顯不足以支付上揭協商款即每
      月17,468元。綜上所述，聲請人主張無法依前述協議繼續
      償還，係因客觀收入減少而不足清償協商款項所致，非因
      協議後故有浪費或其他不利償還之行為，應屬可信，堪認
      聲請人上開與金融機構協商成立償還協議，已因不可歸責
      於聲請人之事由，致履行顯有重大困難。
（三）又因聲請人現無其他積極財產，有上揭財政部高雄市國稅
      局財產歸屬資料清單在卷可查，又聲請人之現收入每月平
      均約僅為1 萬1 千餘元，已如前述，在積欠逾百萬元債務
      之情形下，客觀上顯已無法清償債務。
四、綜上所述，聲請人有如附表所示之銀行消費貸款、信用卡債
    務，債務金額未逾1,200 萬元，且其未經法院裁定開始清算
    程序或宣告破產，業經本院查明在案，有本院民事科查詢表
    附卷可稽，而如上所述，聲請人已不能清償債務，且前雖與
    金融機構協商成立償還協議，後因不可歸責於己之事由，致
    履行顯有重大困難，則其聲請更生，依上規定所示，自無不
    合，應予准許，爰裁定如主文第1 項所示，並命司法事務官
    進行本件更生程序。。
五、依消費者債務清理條例第11條第1 項、第45條第1 項、第16
    條第1 項，裁定如主文。
中    華    民    國    97    年    10    月    21    日
                  民事第三庭    法      官  李怡諄
上為正本係照原本作成。
本裁定不得抗告。
本裁定已於97年10月21日下午4時公告。
中    華    民    國    97    年    10    月    21    日
                                書  記  官  陳建琪
附表：債權人清冊
┌──┬────────────┬────────┬─────────┐
│編號│債權人                  │金額（新臺幣）  │  種        類    │
├──┼────────────┼────────┼─────────┤
│一  │兆豐國際商業銀行        │121,465元       │消費借貸          │
├──┼────────────┼────────┼─────────┤
│二  │聯邦商業銀行            │461,614元       │車輛貸款          │
├──┼────────────┼────────┼─────────┤
│三  │遠東商業銀行            │123,385元       │消費借貸          │
├──┼────────────┼────────┼─────────┤
│四  │玉山商業銀行            │82,398元        │同上              │
├──┼────────────┼────────┼─────────┤
│五  │台新銀行                │97,395元        │同上              │
├──┼────────────┼────────┼─────────┤
│六  │中國信託商業銀行        │71,835元        │同上              │
├──┼────────────┼────────┼─────────┤
│七  │永豐信用卡              │165,738元       │同上              │
├──┴────────────┼────────┼─────────┤
│合               計           │1,123,830元     │                  │
└───────────────┴────────┴─────────┘


司法院資訊處製作；財團法人民間司法改革基金會備份。
